【裁判字號】    92,易,157
【裁判日期】    920714
【裁判案由】    竊盜
【裁判全文】
臺灣板橋地方法院刑事判決                          九十二年度易字第一五七號
    公  訴  人  臺灣板橋地方法院檢察署檢察官
    被      告  乙○○
右列被告因竊盜案件，經檢察官聲請簡易判決處刑（九十一年度偵字第一八八五二號
）後，本院三重簡易庭認不宜以簡易判決處刑，簽移本院刑事庭適用通常程序審判，
本院判決如左：
    主  文
乙○○竊盜，累犯，處有期徒刑月，如易科罰金以佰元折算壹日。
    事  實
一、乙○○曾於民國八十八年間因竊盜案件，經臺灣高等法院判處有期徒刑七月確定
    ，於八十八年十一月二十六日執行完畢，又於八十九年間因違反槍砲彈藥刀械管
    制條例案件，經最高法院判處有期徒刑十月確定，自九十年一月十一日起執行，
    指揮書執畢日期為九十年十一月十八日，又於九十年間因贓物案件，經本院判處
    有期徒刑四月確定，自九十年十一月十九日起執行，於九十一年二月十八日縮刑
    期滿執行完畢，猶不知悔改，竟意圖為自己不法之所有，於九十一年九月二十一
    日下午三時許，在臺北縣新莊市○○路三五六號前，見甲○○所有之車號ＧＴ－
    二八一一號自用小客車停放於該處，乃擅自開啟上開自用小客車之車門，進內車
    內竊取甲○○所有之高速公路回數票九張，得手後放入其上衣口袋內，正欲離去
    時，適為甲○○目睹而上前呼叫，而遭適巡邏經該處之員警逮獲，經警在其身上
    口袋內搜獲前開回數票九張，另扣得其所持紙袋內之螺絲起子一支、報稅光碟六
    片、剪刀二支、鑰匙四支、瑞士刀二支、女用眼鏡一支。
二、案經甲○○訴由臺北縣政府警察局新莊分局報請臺灣板橋地方法院檢察署檢察官
    向本院聲請簡易判決處刑，經本院三重簡易庭認不宜以簡易判決處刑，而簽移本
    院刑事庭適用通常程序審判之。
    理  由
一、訊據被告乙○○矢口否認有何竊盜犯行，辯稱：伊那時原本是在等公車要回家，
    伊在巷子口的左手邊等公車，伊朋友「小楊」打伊的行動電話給伊，他說有一個
    黃厚經市民代表的服務處伊知不知道，伊說知道，伊常在那邊等公車，他就說他
    車子停在那條巷子口，是左手邊的第一台藍色的ＴＯＹＯＴＡ，要伊去看車子裡
    面有沒有手提紙袋，要伊幫他拿，伊接到電話，就走過去那條巷子，就看到那部
    車子，伊就說好，就幫他拿。伊等公車的地方距離那部車子約十公尺。那部車子
    駕駛座那個門沒有上鎖，伊打開車門拿那個紙袋時，紙袋伊不小心掉在座位前面
    的腳踏墊，伊撿起紙袋才發現回數票掉在踏墊上，伊因左手不方便，就伸右手去
    撿回數票，並很自然地將回數票放在左胸前的口袋內，伊就拿著紙袋下車，下車
    時忽然跑來兩個人云云。經查：
  (一)右揭竊盜事實業據告訴人甲○○於警訊及本院調查時指述綦詳，且有贓物認領保
    管單一件在卷可稽，而查，告訴人甲○○已明確指稱其回數票原來是放在車內放
    煙蒂的盒子內，被告所持袋子內的螺絲起子等物非其所有之物等語，稽之被告亦
    承稱其已進入車內並將該九張回數票放在左前胸口袋內後準備離去，足以認被告
    有未經車主甲○○同意而進入車內拿取該九張回數票之事實無訛。
  (二)被告雖以前揭前情置辯，並謂其朋友「小楊」之行動電話號碼為0000000
    000號，其當天有帶兩支行動電話，電話號碼分別為0000000000、
    0000000000號云云，惟經本院向遠傳電信股份有限公司調閱0000
    000000號門號之雙向通聯紀錄，發現0000000000號門號於九十
    一年九月二十一日僅於中午十二時四十三分時曾撥打一通電話予0000000
    000號電話，通話時間為四秒，此外，在當日即無其他撥打至0000000
    000、0000000000號電話之紀錄，有遠傳電信股份有限公司函覆之
    僮向通聯紀錄在卷可按。查據被告自稱：伊那時原本是在等公車要回家，伊在巷
    子口的左手邊等公車，「小楊」打伊的行動電話給伊，他說有一個黃厚經市民代
    表的服務處伊知不知道，伊說知道，伊常在那邊等公車，他就說他車子停在那條
    巷子口，是左手邊的第一台藍色的ＴＯＹＯＴＡ，要伊去看車子裡面有沒有手提
    紙袋，要伊幫他拿，伊接到電話，就走過去那條巷子，就看到那部車子，伊就說
    好，就幫他拿，伊等公車的地方距離那部車子約十公尺云云，然查，本件案發時
    間乃是在九十一年九月二十一日下午三時許，而依前述電話通聯絡紀錄所示，案
    發當天下午二、三時許，並無如被告所辯：有0000000000號電話撥打
    至伊行動電話之事實。縱使當天0000000000號門號曾於中午十二時四
    十三分時撥打一通電話予0000000000號電話，但通話時間僅為四秒，
    與被告所辯亦完全不符。從而，被告辯稱：是伊朋友「小楊」打伊的行動電話給
    伊，說他車子停在那條巷子口，要伊去看車子裡面有沒有手提紙袋，要伊幫他拿
    ，伊才去幫他拿云云，要非事實，不可採信。從而，被告係意圖為自己不法所有
    而擅自進入告訴人車內竊取回數票之事證明確，其犯行洵堪認定。
二、核被告所為，係犯刑法第三百二十條第一項之竊盜罪。查被告曾於八十八年間因
    竊盜案件，經臺灣高等法院判處有期徒刑七月確定，於八十八年十一月二十六日
    執行完畢，又於八十九年間因違反槍砲彈藥刀械管制條例案件，經最高法院判處
    有期徒刑十月確定，自九十年一月十一日起執行，指揮書執畢日期為九十年十一
    月十八日，又於九十年間因贓物案件，經本院判處有期徒刑四月確定，自九十年
    十一月十九日起執行，於九十一年二月十八日縮刑期滿執行完畢，有臺灣高等法
    院被告全國前案紀錄表一件附卷可考，其於前案執行完畢後五年內再犯本罪有期
    徒刑以上之罪，為累犯，應依法加重其刑。爰審酌被告之素行狀況、犯罪動機、
    手段、目的、所生危害及犯罪後態度等一切情狀，量處如主文所示之刑，並諭知
    易科罰金之折算標準。至於為警另查扣之螺絲起子一支、報稅光碟六片、剪刀二
    支、鑰匙四支、瑞士刀二支、女用眼鏡一支，雖非告訴人甲○○所有之物，惟亦
    無積極證據證明該等物品為被告所有供竊盜犯罪所用之物，爰不予以宣告沒收，
    附此敘明。
據上論斷，應依刑事訴訟法第四百五十二條、第二百九十九條第一項前段，刑法第三
百二十條第一項、第四十七條、第四十一條第一項前段，罰金罰鍰提高標準條例第一
條前段、第二條，判決如主文。
本案經檢察官高智美到庭執行職務。
中      華      民      國    九十二    年      七      月     十四     日
                                臺灣板橋地方法院刑事第五庭
                                    法  官    戴   嘉   清
右正本證明與原本無異
如不服本判決，得自收受送達之日起十日內向本院提出上訴狀
                                    書記官    陳   春   銘
中      華      民      國    九十二    年      七      月     二十二   日
附錄本案論罪科刑法條全文：
刑法第三百二十條
意圖為自己或第三人不法之所有，而竊取他人之動產者，為竊盜罪，處五年以下有期
徒刑、拘役或五百元以下罰金。
意圖為自己或第三人不法之利益，而竊佔他人之不動產者，依前項之規定處斷。
前二項之未遂犯罰之。


司法院資訊處製作；財團法人民間司法改革基金會備份。
